# H股报告模板

提问人：王雅明 时间：2011-01-25 11:39:46
请教版主，H股开闸后，国内审计师出具的H股报告是否有相应的模板？

回答人：chenyiwei
我对这个问题的意见是：今年先观望，尽可能还是先由香港成员所按往年常规出报告。毕竟目前只有一个很粗的原则性共识，很多具体的技术问题尚待解决。例如： 1 、虽然H股上市公司也可按内地会计准则编制报表，但香港《公司条例》和交易所上市规则对于上市公司信息披露有一些特殊的额外要求（与我们的 15 号编报规则很不相同），如何将其整合到报表附注中？ 2 、香港《公司条例》明确要求审计师在审计报告中对附注披露是否符合《公司条例》规定的要求发表意见。如果两套报表合一，能否直接在内地准则下编制的审计报告中表述“在所有重大方面符合企业会计准则的规定和香港《公司条例》的披露要求”？还有香港审计报告的意见段表述是“give a true and fair view”，而内地的用词是“在所有重大方面公允反映了”，两者也不一致，等等。细节问题还有很多。 不如先看看今年青岛啤酒年报中是如何解决这些问题的。